臺灣新北地方法院刑事附帶民事訴訟判決
111年度附民字第893號
原      告  楊育澤
被      告  吳信忠
上列被告因詐欺案件（臺灣新竹地方法院111年度金訴字第219號
），經原告提起附帶民事訴訟，請求損害賠償，本院判決如下：
    主  文
原告之訴及假執行之聲請均駁回。
    理  由
一、原告主張：本件事實如臺灣新北地方檢察署110年度偵字第4
    6876號案件移送併辦意旨書所載，請求被告賠償新臺幣1萬
    元，及自起訴狀繕本送達之翌日起至清償日止按週年利率百
    分之五計算之利息，並請准供擔保宣告假執行等語。
二、被告未為任何聲明或陳述，亦未提出任何書狀。
三、按因犯罪而受損害之人，於刑事訴訟程序，得附帶提起民事
    訴訟，對於被告及依民法負損害賠償責任之人，請求回復其
    損害，刑事訴訟法第487條第1項定有明文。是附帶民事訴訟
    之提起，必以刑事訴訟程序之存在為前提。若刑事訴訟未經
    提起公訴或自訴，而對於應負賠償責任之人提起附帶民事訴
    訟，刑事法院即應以其為不合法，依同法第502條第1項規定
    ，為駁回之判決（參最高法院109年度台附字第10號刑事判
    決意旨）。
四、經查，被告前因詐欺等案件，經臺灣新竹地方檢察署檢察官
    於民國111年4月12日以111年度偵緝字第262號提起公訴，由
    臺灣新竹地方法院於同年4月20日以111年度金訴字第219號
    受理，復因詐欺等案件（包括被告所涉原告遭詐欺取財部分
    ），經臺灣新北地方檢察署檢察官於同年5月23日以110年度
    偵字第46876號、111年度偵字第1983、2633、4139、5010、
    12320、14682號移送併辦至臺灣新竹地方法院處理等情，有
    臺灣高等法院被告前案紀錄表及臺灣新北地方檢察署檢察官
    前開移送併辦意旨書在卷可查。顯見前開移送併辦就被告所
    涉關於原告遭詐欺取財部分之犯罪事實，並未有刑事訴訟程
    序繫屬於本院。揆諸前揭說明，原告向本院提起附帶民事訴
    訟，不符刑事訴訟法第487條第1項之規定，起訴顯不合法，
    應予駁回；又原告之訴既經駁回，其假執行之聲請亦失所附
    麗，應併予駁回。另原告尚得具狀向臺灣新竹地方法院刑事
    庭提起刑事附帶民事訴訟，併此敘明。
五、依刑事訴訟法第502條第1項，判決如主文。　
中　　華　　民　　國　　111 　年　　6 　　月　　30　　日
                  刑事第三庭  審判長法　官  蘇揚旭　
                                    法  官  洪振峰
                                    法  官  施建榮
得於20日上訴上列正本證明與原本無異。
如不服本判決，非對刑事判決上訴時，不得上訴，並應於送達後
20日內敘明上訴理由，向本院提出上訴狀。
                                    書記官  黃姿涵
中　　華　　民　　國　　111 　年　　7 　　月　　5 　　日